臺灣士林地方法院刑事裁定　　　　　　　 96年度聲字第876號
聲明異議人
即 受刑 人　甲○○
　　　　　　　　　　（現在臺灣雲林第二監獄執行中）
上列受刑人因違反毒品危害防制條例等案件（本院93年度訴字第
9 號、臺灣板橋地方法院93年訴字第200 號、本院94年度訴字第
339 號），執行中對於檢察官之執行指揮聲明異議，本院裁定如
下：
    主  文
異議駁回。
    理  由
一、聲明異議意旨略以：受刑人因違反毒品危害防制條例等案件
    ，經法院裁定定應執行刑為有期徒刑2 年11月確定，並依臺
    灣士林地方法院檢察署檢察官以93年執更緝丙字第53號執行
    指揮書，指揮自民國93年12月11日起入監執行，至96年11月
    10日期滿（以下簡稱前案）。又因違反毒品危害防制條例等
    案件，經法院裁定定應執行刑有期徒刑1 年6 月確定，依臺
    灣士林地方法院檢察署檢察官以94年執丙字第3157號指揮書
    ，指揮自96年11月11日起接續執行，至98年5 月10日期滿（
    以下簡稱後案）。而前開有期徒刑，經法院分別裁定減刑後
    ，分別應執行有期徒刑1 年5 月又15日及有期徒刑9 月。減
    刑後二者接續執行，合併計算應為有期徒刑2 年2 月又15日
    。而受刑人自93年12月21日起入監執行，至96年7 月16日中
    華民國96年罪犯減刑條例施行日止，已執行2 年7 月又5 日
    ，顯逾上開2 年2 月又15日，原應於96年7 月16日獲釋。詎
    臺灣士林地方法院檢察署檢察官，竟指揮自96年7 月16日起
    執行後案減刑後之應執行刑有期徒刑9 月，其執行之指揮未
    考量被告前後2 案合併執行，累進處遇及假釋最低應執行期
    間應合併計算之意旨，而有不當，故聲明異議云云。
二、查受刑人因違反毒品危害防制條例等案件，經臺灣板橋地方
    法院以93年訴字第200 號判處有期徒刑10月、8 月，應執行
    有期徒刑1 年4 月確定；又因違反毒品危害防制條例等案件
    經本院以93年度訴字第9 號判處有期徒刑1 年4 月。二者經
    定應執行有期徒刑2 年11月，並經臺灣士林地方法院檢察署
    檢察官以93年度執更緝字第53號指揮自93年12月11日起執行
    ，執畢日期為96年11月10日（即前案）。復又因違反毒品危
    害防制條例案件，經本院以94年度訴字第339 號判處有期徒
    刑1 年及8 月，應執行有期徒刑1 年6 月確定，並經臺灣士
    林地方法院檢察署檢察官以94年度執字第3157號指揮接續執
    行，自96年11月11日起算，執畢日期為98年5 月10日（即後
    案）。嗣前案經本院以96年度聲減字第399 號裁定減刑後定
    應執行為有期徒刑1 年5 月又15日，後案則經本院以96年度
    聲減字第398 號裁定減刑後應執行刑為有期徒刑9 月確定，
    嗣臺灣士林地方法院檢察署檢察官就前案即以96年執減更字
    第19 94 號認被告經減刑出監而結案。後案則以96年執減更
    字第32 6號就後案換發指揮書，指揮自96年7 月16日起執行
    減刑後之應執行刑有期徒刑9 月，執畢日期為97年4 月15日
    等情，此有臺灣高等法院被告前案紀錄表1 份有卷可稽，堪
    予認定。
三、按中華民國96年罪犯減刑條例第13條第1 項規定：「減刑前
    已羈押之日數及已執行之刑期，均折抵或算入減刑後之刑期
    。但因折抵或算入而其刑期於減刑裁定到達監獄前已屆滿者
    ，其超過部分不算入之。」依此規定觀之，本件受刑人接續
    執行上揭減刑後之前案應執行刑部分，自93年12月11日開始
    執行，原應於95年5 月25日屆滿，然依上揭但書規定意旨，
    將減刑前已執行之刑期算入減刑後之刑期，以致其1 年5 月
    又15日之刑期，於中華民國96年罪犯減刑條例施行前已屆滿
    者，其超過部分不算入；且該減刑條例於96年7 月16日始施
    行生效，故應以該施行日為執行期滿釋放之日，後案減刑後
    應執行之有期徒刑9 月則自該日起接續執行，要不能因另有
    後案接續執行，而將中華民國96年罪犯減刑條例溯及既往適
    用，認定減刑及合併定執行刑後之有期徒刑9 月部分，於95
    年5 月21日起執行，並於96年2 月20日期滿。況且，本件2
    案減刑後應執行有期徒刑1 年5 月又15日、有期徒刑9 月之
    先後執行順序，均係依照減刑前原宣告刑指揮書之順序，此
    見臺灣高等法院前案紀錄表甚明，並非由檢察官任意指揮，
    更非採取最不利受刑人之方式執行，對受刑人之既得權利並
    無減損。準此臺灣士林地方法院檢察署檢察官以前案原執畢
    日期為96年11月10日，嗣因減刑而於96年7 月15日執行完畢
    ，並指揮自96年7 月16日起執行後案，並無違誤。
四、至刑法第79條之1 雖規定2 以上徒刑併執行者，第77條所定
    最低應執行之期間，合併計算之。惟前開規定，乃就2 以上
    徒刑併執行報請假釋之最低應執行期間規定，而本件被告未
    經假釋，尚不得比附援引前開規定。另行刑累進處遇條例施
    行細則第15條，就徒刑接續執行時，責任分數雖規定合併計
    算，但亦揭示分別執行之原則，亦不得據以認接續執行並無
    先後順序，附此敘明。
五、綜上所述，本件受刑人聲明異議為無理由，應予駁回，爰依
    刑事訴訟法第486 條，裁定如主文。
中　　華　　民　　國　　96　　年　　9 　　月　　17　　日
                  刑事第七庭法  官  周群翔
以上正本證明與原本無異。
如不服本裁定應於送達後5 日內向本院提出抗告狀。
                            書記官  劉育君
中　　華　　民　　國　　96　　年　　9 　　月　　17　　日
